臺灣橋頭地方法院刑事裁定　
111年度聲字第297號
聲  請  人  臺灣橋頭地方檢察署檢察官
受  刑  人  楊智麟


上列聲請人因受刑人數罪併罰有二裁判以上，聲請定其應執行之
刑（111 年度執聲字第180 號），本院裁定如下：
    主  文
楊智麟所犯如附表所示之罪，所處如附表所示之刑，應執行有期
徒刑壹年貳月，如易科罰金，以新臺幣壹仟元折算壹日。
    理  由
一、聲請意旨略以：受刑人楊智麟因竊盜等5 罪，先後經判決確
    定如附表，應依刑法第50條、第53條及第51條第5 款，定其
    應執行之刑，爰依刑事訴訟法第477 條第1 項聲請裁定等語
    。
二、按裁判確定前犯數罪者，併合處罰之；數罪併罰，有二裁判
    以上者，依第51條之規定，定其應執行之刑；宣告多數有期
    徒刑者，於各刑中之最長期以上，各刑合併之刑期以下，定
    其刑期，但不得逾30年，刑法第50條第1 項前段、第53條、
    第51條第5 款分別定有明文。另數罪併罰，應依分別宣告其
    罪之刑為基礎，定其應執行刑，此觀刑法第51條規定自明，
    故一裁判宣告數罪之刑，雖曾經定其執行刑，但如再與其他
    裁判宣告之刑定其執行刑時，前定之執行刑當然失效，仍應
    以其各罪宣告之刑為基礎，定其應執行刑。至法律上屬於自
    由裁量事項，尚非概無法律性之拘束，在法律上有其外部界
    限及內部界限。前者法律之具體規定，使法院得以具體選擇
    為適當裁判，此為自由裁量之外部界限。後者法院為自由裁
    量時，應考量法律之目的，法律秩序之理念所在，此為自由
    裁量之內部界限。法院為裁判時，二者均不得有所踰越。在
    數罪併罰而有二裁判以上，應定其應執行刑之案件，法院所
    為刑之酌定，固屬自由裁量事項，然對於法律之內、外部界
    限，仍均應受其拘束（最高法院91年度台非字第32號、92年
    度台非字第187 號判決意旨參照）。
三、查受刑人所犯如附表所示之罪，業經本院先後判處如附表所
    示之刑，並於如附表所示之日期分別確定在案，有臺灣高等
    法院被告前案紀錄表及各該刑事判決各1 份在卷可稽。茲檢
    察官聲請定其應執行刑，本院審核受刑人所犯如附表所示之
    罪，均係於附表編號1 所示判決確定日期前為之，從而，檢
    察官向犯罪事實最後判決之法院即本院聲請定其應執行之刑
    ，本院審核認為正當，應予准許。復受刑人所犯如附表編號
    1至4 所示之罪，曾經本院以110 年度聲字第1083 號裁定應
    執行有期徒刑10 月確定，有前開臺灣高等法院被告前案紀
    錄表及刑事裁定各1 份在卷可憑，參照前揭說明，受刑人既
    有如附表所示之罪應定其應執行之刑，則上開所定應執行之
    刑即當然失效，本院自可更定如附表所示之罪應執行之刑。
    而本院定其應執行之刑不得逾越刑法第51條第5 款所定外部
    界限，即不得重於附表編號1 至5 所示5 罪之宣告刑總和（
    即有期徒刑1年9 月），亦應受內部界限拘束，即不得重於
    上開所定應執行之刑及其餘所示宣告刑之總合（即有期徒刑
    1年4 月），並衡酌受刑人所犯如附表所示各罪之犯罪類型
    、侵害法益、行為態樣、手段、動機，暨整體犯罪非難評價
    、實現整體刑法目的、刑罰經濟功能、對被告施以矯正之必
    要性等情綜合判斷，爰就受刑人所犯如附表所示之罪，定其
    應執行之刑如主文所示，並諭知易科罰金之折算標準。
據上論斷，依刑事訴訟法第477 條第1 項，刑法第50條第1 項前
段、第53條、第51條第5 款、第41條第1 項前段、第8項，裁定
如主文。
中　　華　　民　　國　　111 　年　　3 　　月　　16　　日
                  刑事第五庭    法　官  徐右家
以上正本證明與原本無異。
如不服本裁定，應於送達後5日內，向本院提出抗告狀。
中　　華　　民　　國　　111 　年　　3 　　月　　16　　日
                                書記官  周素秋
附表：
編   號           1          2          3 罪   名  毒品危害防制條例 竊盜 竊盜 宣告刑  有期徒刑2月 有期徒刑6月 有期徒刑4月 犯   罪 日   期  109年5月17日 109年10月16日 109年10月1日 最後事實審 法院 臺灣橋頭地方法院 臺灣橋頭地方法院 臺灣橋頭地方法院  案號 109年度簡字第2185號 110年度簡字第429號 110年度簡字第429號  判決 日期 109年11月30日 110年4月12日 110年4月12日 確定判決 法院 臺灣橋頭地方法院 臺灣橋頭地方法院 臺灣橋頭地方法院  案號 109年度簡字第2185號 110年度簡字第429號 110年度簡字第429號  判決確定日期 110年2月18日 110年5月20日 110年5月20日 是否為得易科罰金之案件  是 是 是 備   註  臺灣橋頭地方檢察署 110年度執字第1049號 臺灣橋頭地方檢察署 110年度執字第2261號 臺灣橋頭地方檢察署 110年度執字第2261號   編號1至4所示之罪應執行有期徒刑10月。   

編   號           4          5 （以下空白） 罪   名  竊盜 竊盜  宣告刑  有期徒刑3月 有期徒刑6月  犯   罪 日   期  109年10月6日 109年11月20日  最後事實審 法院 臺灣橋頭地方法院 臺灣橋頭地方法院   案號 110年度簡字第429號 110年度簡字第2092號   判決 日期 110年4月12日 111年1月6日  確定判決 法院 臺灣橋頭地方法院 臺灣橋頭地方法院   案號 110年度簡字第429號 110年度簡字第2092號   判決確定日期 110年5月20日 111年2月9日  是否為得易科罰金之案件  是 是  備   註  臺灣橋頭地方檢察署 110年度執字第2261號 臺灣橋頭地方檢察署 111年度執字第889號    編號1至4所示之罪應執行有期徒刑10月。